



Bernardo de Irigoyen 1114. CP1072, San Telmo. CABA



116713-4161



Carolinapz479@gmail.com



www.linkedin.com/in/carolina-páez-035a8520b

OBJETIVO

Desarrolladora de software con más de 5 años de experiencia. Poseo habilidades probadas para realizar pruebas y mejoras de rendimiento, actualización de software y desarrollo de nuevas funcionalidades. Deseo contribuir a una empresa dinámica y en expansión.

APTITUDES

- Conocimiento de metodologías agiles.
- Integración de sistemas.
- Flexibilidad y adaptabilidad.
- Perfil detallista.
- Manejo de herramientas GitHub, Azure, TFS. VS Code.
- Habilidades de comunicación.
- Orientación al desarrollo profesional.
- Adaptación al cambio. Enfoque en el usuario.
- Manejo de CSS, HTML, Flask, Angular v17, JavaScript.
- Oracle 23, MySQL, SQL Server.
- Experiencia en .Net C# y Python.

CURSOS

Educación IT

- Programación Web en PHP y MySQL. (2013)
- PHP Web Services. (2017)
- PHP Programación orientada a objetos. (2017)
- Introducción a la programación en JavaScript. (2017)
- HTML 5 (2017)

CAROLINA PAEZ

EXPERIENCIA

08/2024-Actualidad

- Desarrolladora Practia Global
 - Desarrollo en aplicativos con Oracle 11
 - Trabajo en equipo.

09/2021-02/2024

- Programadora Accusys
 - Desarrollé y mantuve aplicaciones COBIS (sistema para gestionar entidades financieras) utilizando SQL Sybase, C# con .Net y Visual Basic 6.
 - Implemente nuevas funcionalidades y corregí errores en aplicaciones existentes.
 - *Trabaje en equipo con otros desarrolladores* para completar proyectos a tiempo y dentro del presupuesto.
 - Optimización de algoritmos de procesos, mejorando la eficiencia y rendimiento del software.
 - Implementación de soluciones de software, siguiendo metodologías agiles y buenas prácticas.

05/2017-08/2021

- Desarrolladora Ministerio De Justicia Y Seguridad
 - Desarrolle informes y estadísticas utilizando Visual Analytics SAS, SQL Server y Power BI.
 - Implemente nuevos paneles y análisis de datos.
 - Trabaje en colaboración con análisis de datos para obtener información valiosa de los datos
 - Realización de pruebas de funcionamiento de aplicaciones.

03/2014-05/2017

- Help Desk Software América
 - Resolución de problemas y atención a incidencias. Utilizando SQL Server, Crystal Report y Visual Basic 6.
 - Uso de sistemas informáticos y tecnológicos.
 - Trabajo en equipo para facilitar el cumplimiento de objetivos.

FORMACION

UMET, CABA

Licenciatura en informática. 03/2020 – Actualidad Cursos realizados en Udemy (Angular, Oracle).

ESBA, BARRIO NORTE, CABA

Analista de Sistemas. 2009-2013

IDIOMAS

Ingles intermedio.